【裁判字號】    97,訴,2511
【裁判日期】    970429
【裁判案由】    給付照護費用
【裁判全文】
臺灣臺北地方法院民事判決              97年度訴字第2511號
    原      告  台北市立萬芳醫院附設護理之家
    法定代理人  甲○○
    訴訟代理人  蕭維德律師
    被      告  乙○○
上列當事人間給付照護費用事件，本院於中華民國97年4月22日
言詞辯論終結，判決如下：
    主  文
被告應給付原告新台幣拾捌萬零肆佰零伍元及自民國九十七年
一月四日起至清償日止，按年息百分之五計算之利息。
訴訟費用由被告負擔。
    事實及理由
一、按債權人以各連帶債務人為共同被告提起給付之訴，以被告
    一人提出非基於其個人關係之抗辯，而經法院認為有理由者
    為限，始得適用民事訴訟法第56條第1 款之規定。是連帶債
    務人中之一人對於支付命令聲請異議，亦須非基於個人關係
    之抗辯，且經法院認為有理由者，始有民事訴訟法第56條第
    1 款之適用，其異議之效力始及於其他連帶債務人（最高法
    院41年台抗字第10號判例及93年度台上字第62號判決意旨參
    照）。查本件原告依照護合約及連帶保證之法律關係，以乙
    ○○及陳葳華為對造，向本院聲請核發支付命令，僅乙○○
    於法定期間內，基於個人原因關係聲明異議，依上說明，乙
    ○○聲明異議之效力，自不及於陳葳華，故本件僅列乙○○
    為被告，合先敘明。
二、原告起訴主張：陳葳華邀被告為連帶保證人於民國92年1月1
    7 日與伊簽訂委託照護合約書（下稱系爭照護合約），由伊
    自簽約之日起至93 年1月16日止，負責照護訴外人徐蘭英，
    被告與陳葳華願連帶給付照護費用。惟陳葳華僅繳付部分費
    用，尚積欠380,405元，經伊以96 年12月26日台北杭南郵局
    07481號存證信函催告被告於文到7日付清積欠費用未果。爰
    依連帶保證之法律關係請求被告給付積欠照護費用及法定遲
    延利息等情。並聲明：如主文所示。
三、被告則以：伊對於本件原告主張之事實，並不爭執，但目前
    無資力償還積欠本件照護費用等語，資為抗辯。並聲明：原
    告之訴駁回。
四、查原告主張之事實，業據其提出系爭照護合約書、繳費通知
    單、台北杭南郵局7481號存證信函及回執在卷可參，且為被
    告所不爭（見本院卷第22頁），堪信為真實。從而，原告依
    連帶保證之法律關係請求被告給付380,405 元及自存證信函
    催告期滿之翌日起（即97年1月4日）至清償日止，按年息5%
    計算之遲延利息，洵屬有據，應予准許。
五、訴訟費用負擔之依據：民事訴訟法第78條。
中    華    民    國    97    年    4     月    29    日
                        民事第一庭法官  傅中樂
以上正本係照原本作成。
如對本判決上訴，須於判決送達後20日內向本院提出上訴狀。
中    華    民    國    97    年    4     月    29    日
                                書記官  李佩芳


司法院資訊處製作；財團法人民間司法改革基金會備份。
